【裁判字號】    98,易,1078
【裁判日期】    981130
【裁判案由】    竊盜
【裁判全文】
臺灣屏東地方法院刑事判決              98年度易字第1078號
公  訴  人  臺灣屏東地方法院檢察署檢察官
被      告  乙○○
            甲○○
上列被告等因竊盜案件，經檢察官提起公訴（98年度偵字第6812
號），本院適用簡式審判程序，判決如下：
    主      文
乙○○、甲○○共同犯攜帶兇器、踰越安全設備竊盜罪，均累犯
，各處有期徒刑捌月。
    事實及理由
一、本件被告所犯乙○○、甲○○為死刑、無期徒刑、最輕本刑
    為3 年以上有期徒刑以外之罪，其於準備程序中就被訴事實
    為有罪之陳述，經告知簡式審判程序之旨，並聽取當事人之
    意見後，本院認為適宜獨任進行簡式審判程序，而裁定進行
    簡式程序審理，合先敘明。
二、本件犯罪事實及證據，除就證據部分補充：「被告乙○○、
    甲○○於本院審判中之自白（參本院第31頁背面至第34頁）
    」及後述關於累犯事實之補充、更正外，餘均引用檢察官起
    訴書之記載（如附件）。
三、按刑法第321 條第1 項第3 款之攜帶兇器竊盜罪，係以行為
    人攜帶兇器竊盜為其加重條件，此所謂兇器，其種類並無限
    制，凡客觀上足對人之生命、身體、安全構成威脅，具有危
    險性之兇器均屬之，且祇須行竊時攜帶此種具有危險性之兇
    器為已足，並不以攜帶之初有行兇之意圖為必要（最高法院
    79年台上字第5253號判例要旨參照）。被告乙○○、甲○○
    行竊之際所攜帶持用竊盜之檳榔刀為彎曲之彎刀狀，刀刃部
    分長約30公分，為鐵製，握柄為竹竿製成，長約6 尺，業據
    被告乙○○、甲○○於本院審理中供述明確（參本卷第33至
    34頁），又該刀既足供渠等切割檳榔樹支幹所用，且為鐵製
    ，顯見質地堅硬並屬鋒利，客觀上顯足以危害人之身體、生
    命安全，依上開判例意旨說明，該物客觀上具有危險性，應
    屬兇器甚明。核被告乙○○、甲○○攜帶上開檳榔刀，翻越
    具有防盜、防閑功用之鐵絲網，進入檳榔園竊取檳榔，所為
    均係犯刑法第321 條第1 項第2 款、第3 款之攜帶兇器、踰
    越安全設備竊盜罪。被告乙○○、甲○○就上開犯行，有犯
    意聯絡及行為分擔，為共同正犯。乙○○前於民國93年間，
    因施用第一級、第二級毒品犯行，經本院以93年度訴字第59
    5 號判決各判處有期徒刑1 年2 月、1 年，應執行有期徒刑
    2 年確定，假釋出監後，經撤銷假釋，應執行殘刑有期徒刑
    5 月19日；另因竊盜案件，經本院以96年度易字173 號判決
    判處有期徒刑9 月確定；又因先後違反毒品危害防制條例案
    件，分別經本院以96年度訴字第65號判決、臺灣高等法院高
    雄分院以96年度上訴字第1019號判決，各判處有期徒刑1 年
    1 月、1 年6 月確定；上開各罪刑分別經本院以96年度聲減
    字第436 號裁定、臺灣高等法院高雄分院以97年度聲減第45
    號裁定減刑，並定其應執行之刑後，於97年10月31日（起訴
    書誤以97年11月1 日出監日為累犯事實之記載）縮刑期滿執
    行完畢；被告甲○○前因竊盜案件，經本院以93年度易字第
    577 號判決判處有期徒刑7 月確定，於94年8 月2 日縮刑期
    滿執行完畢（起訴書誤以94年8 月3 日出監日為累犯事實之
    記載）等事實，有2 人之臺灣高等法院被告前案紀錄表在卷
    可按。被告乙○○、甲○○各於前述有期徒刑執行完畢後5
    年內，故意再犯本件有期徒刑以上之罪，均為累犯，應分別
    依刑法第47條第1 項規定，各加重其刑。爰審酌被告乙○○
    、甲○○均尚值壯年，竟任意竊取他人物品，漠視他人財產
    法益，行為可議；惟考量渠等均坦承犯行，犯後態度尚可，
    又渠等犯罪手段、目的、動機均非至為惡劣，及所竊物品價
    值等一切情狀，各量處如主文所示之刑。被告甲○○所騎乘
    搭載被告乙○○前往竊盜地點之車牌號碼TG3-003 號輕型機
    車，為其父陳錦瑞所有，登載在其父陳李富妹名下；另被告
    乙○○攜帶用以竊盜之檳榔刀則係向真實姓名年籍均不詳、
    綽號「阿國」之友人借得，業據被告乙○○、甲○○分別供
    述在卷（參本院卷第32頁背面、第33頁），復有車籍查詢基
    本資料詳細畫面資料在卷足憑（見警卷第46頁），是上開機
    車、檳榔刀等物，固屬被告等共犯本件竊盜犯罪所用之物，
    然無證據證明係被告等所有，爰均不予宣告沒收。
據上論斷，應依刑事訴訟法第273 條之1 第1 項、第299 條第1
項前段、第310 條之2 、第454 條第2 項，刑法第28條、第321
條第1 項第2 款、第3 款、第47條第1 項，判決如主文。
本案經檢察官潘國威到庭執行職務。
中    華    民    國    98    年    11    月    30    日
                  刑事第三庭    法  官  戴韻玲
以上正本證明與原本無異。
如不服本判決應於收受判決後10日內向本院提出上訴書狀，並應
敘述具體理由；其未敘述上訴理由者，應於上訴期間屆滿後20日
內向本院補提理由書（均須按他造當事人之人數附繕本）「切勿
逕送上級法院」。
中    華    民    國    98    年    11    月    30    日
                                書記官  張語恬
刑法第321條
犯竊盜罪而有左列情形之一者，處6 月以上、5 年以下有期徒刑
：
一  於夜間侵入住宅或有人居住之建築物、船艦或隱匿其內而犯
    之者。
二  毀越門扇、牆垣或其他安全設備而犯之者。
三  攜帶兇器而犯之者。
四  結夥三人以上而犯之者。
五  乘火災、水災或其他災害之際而犯之者。
六  在車站或埠頭而犯之者。
前項之未遂犯罰之。


司法院資訊處製作；財團法人民間司法改革基金會備份。
